【裁判字號】    97,訴,4200
【裁判日期】    971030
【裁判案由】    槍砲彈藥刀械管制
【裁判全文】
臺灣板橋地方法院刑事判決              97年度訴字第4200號
公  訴  人  臺灣板橋地方法院檢察署檢察官
被      告  甲○○
上列被告因違反槍砲彈藥刀械管制條例案件，經檢察官提起公訴
（97年度偵緝字第1278號），被告於準備程序中對被訴之事實為
有罪陳述，本院合議庭裁定由受命法官獨任行簡式審判程序，並
判決如下：
    主  文
甲○○未經許可，持有子彈，累犯，處有期徒刑參月，併科罰金
新臺幣壹萬元，有期徒刑如易科罰金，以新臺幣壹仟元折算壹日
，罰金如易服勞役，以新臺幣壹仟元折算壹日。
    事  實
一、甲○○前於民國八十五年間因違反麻醉藥品管理條例等案件
    ，經本院以八十四年度少訴字第一一三號判處有期徒刑三年
    、五月，應執行有期徒刑三年二月確定，於八十六年五月六
    日假釋出監（下稱第一次假釋）；又於假釋期間之八十七年
    間因違反麻醉藥品管理條例案件，經本院以八十七年度訴字
    第七０九號判處有期徒刑五月二月，上訴後經臺灣高等法院
    以八十八年度上訴字第六三號駁回上訴而確定，嗣經法務部
    撤銷第一次假釋，應執行殘刑有期徒刑十一月二十四日，與
    上述有期徒刑五年二月接續執行，於九十二年三月十四日假
    釋出監（下稱第二次假釋）。復於假釋期間之九十二年間因
    施用毒品案件，經本院判處有期徒刑五月，嗣經法務部撤銷
    第二次假釋假釋，應執行殘刑有期徒刑一年七日，上開罪刑
    經接續執行，於九十四年八月十八日執行完畢出監。另於九
    十六年間因竊盜、侵占等案件，經本院以九十六年度易字第
    八四三號判處有期徒刑九月、罰金新臺幣四千元確定，嗣經
    本院以九十六年度聲減字第七七九號裁定減為有期徒刑四月
    又十五日、罰金新臺幣二千元，並於九十六年二月十三日起
    因該案件羈押，至同年七月十八日執行完畢出監。甲○○明
    知具有殺傷力之子彈，係槍砲彈藥刀械管制條例第四條第一
    項第二款所列管之彈藥，非經中央主管機關許可，不得無故
    持有，竟基於持有具有殺傷力之子彈之犯意，於九十五年十
    二月底某日，在臺北縣樹林市○○街一０七巷二十一弄十號
    四樓住處附近堆置廢棄物之路旁，拾得口徑零點三八吋之制
    式子彈一顆，而無故持有之，並攜回藏放在其上址住處房間
    。嗣經警持本院核發之搜索票，於九十七年一月八日下午三
    時二十分許，在上址住處搜索查獲甲○○，並在該住處房間
    內扣得上開具殺傷力之制式子彈一顆（該子彈嗣經試射擊發
    而喪失效用）。
二、案經臺北縣政府警察局土城分局報請臺灣板橋地方法院檢察
    署檢察官偵查起訴。
    理  由
一、上揭犯罪事實，業據被告甲○○於警詢、偵查及本院審理中
    均坦承不諱，並有口徑零點三八吋之制式子彈一顆扣案可資
    佐證。又上述扣案子彈，經送內政部警政署刑事警察局鑑定
    結果，認係口徑零點三八吋制式子彈，經試射，可擊發，認
    具殺傷力等情，亦有該局九十七年二月二十五日刑鑑字第０
    九七００一一五六０號槍彈鑑定書一份在卷可稽，足徵被告
    上開自白核與事實相符，堪以採憑。本案事證明確，被告犯
    行，洵堪認定，應依法論科。
二、核被告所為，係犯槍砲彈藥刀械管制條例第十二條第四項之
    未經許可持有子彈罪。又被告係在其住處附近堆置廢棄物之
    路旁拾得上述具殺傷力之子彈等情，業據被告於警、偵及本
    院審理中供述在卷，衡情該子彈應係他人任意丟棄在上址路
    旁，此外並無其他積極證據足以證明上開扣案子彈係他人遺
    失物、漂流物或其他脫離本人所持有之物，尚難遽認被告拾
    得上開子彈之行為另構成刑法第三百三十七條之侵占遺失物
    罪。查被告前有事實欄所載之有期徒刑執行完畢紀錄，此有
    臺灣高等法院被告前案紀錄表一份在卷可按，其受有期徒刑
    執行完畢後，五年以內故意再犯本件有期徒刑以上之罪，為
    累犯，應依刑法第四十七條第一項之規定，加重其刑。爰審
    酌被告無故持有上開子彈，未繳交治安機關，對於社會安全
    造成危害，兼衡其僅持有制式子彈一顆，及犯罪之動機、目
    的、手段、國中肄業之智識程度（見警詢筆錄），暨犯後坦
    承犯行之態度等一切情狀，量處如主文所示之刑，並就有期
    徒刑、罰金部分，分別諭知易科罰金、易服勞役之折算標準
    。末查被告一開始持有具殺傷力之子彈之犯罪時間雖於九十
    五年十二月底某日，然其持有上開子彈犯罪繼續至九十七年
    一月八日為警查獲時止，屬九十六年四月二十五日以後，自
    不適用中華民國九十六年罪犯減刑條例之規定予以減刑（司
    法院院解字第三五四○號解釋參照）。至扣案制式子彈一顆
    ，因鑑驗試射擊發而喪失效用，所遺留之彈頭及彈殼，已非
    違禁物，爰不予宣告沒收，併此敘明。
據上論斷，應依刑事訴訟法第二百七十三條之一第一項、第二百
九十九條第一項前段，槍砲彈藥刀械管制條例第十二條第四項，
刑法第十一條前段、第四十七條第一項、第四十一條第一項前段
、第四十二條第三項前段，判決如主文。
本案經檢察官李巧菱到庭執行職務。
中    華    民    國    97    年    10    月    30    日
                  刑事第十三庭  法  官  楊 志 雄
以上正本證明與原本無異
如不服本判決應於送達後10日內向本院提出上訴狀
                                書記官  陳 春 銘
中    華    民    國    97    年    10    月    30    日
附錄論罪科刑法條全文：
砲彈藥刀械管制條例第12條第4 項：
未經許可，持有、寄藏或意圖販賣而陳列子彈者，處5 年以下有
期徒刑，併科新臺幣3百萬元以下罰金


司法院資訊處製作；財團法人民間司法改革基金會備份。
